臺灣臺北地方法院民事判決
                                     110年度北訴字第45號
原      告  李昭慶
訴訟代理人  彭維華
被      告  蕭詠緹  



上列當事人間請求遷讓房屋事件，本院於民國110年11月18日言
詞辯論終結，判決如下：
    主　　  文
被告應將門牌號碼臺北市○○區○○○路○○巷○號四樓五○三
室房屋騰空遷讓返還原告。
訴訟費用新臺幣捌仟壹佰伍拾元由被告負擔。
    事實及理由
一、原告主張：被告於民國109年2月14日向原告承租門牌號碼臺
    北市○○區○○○路00巷0號4樓503室房屋（下稱系爭房屋），約
    定租金每月新臺幣（下同）4,700元。詎被告自109年3月14
    日起未給付租金、電費，經多次催告竟未給付，原告乃以存
    證信函催繳及通知被告終止租約，並再以起訴狀繕本之送達
    為終止租約之意思表示，被告仍未遷讓返還房屋，無權占有
    系爭房屋至今，侵害原告之所有權，為此依民法第767條第1
    項前段之規定，請求被告遷讓房屋等語。並聲明：如主文第
    1項所示。
二、被告辯稱：被告自109年2月14日起向原告承租系爭房屋，已
    於109年2月14日給付原告1 個月租金及押金，且於109年7月
    23日給付原告109年3月至8月租金41,073元等語。並聲明：
    原告之訴駁回。
三、得心證之理由：
　㈠按稱租賃者，謂當事人約定，一方以物租與他方使用收益，
    他方支付租金之契約；承租人租金支付有遲延者，出租人得
    定相當期限，催告承租人支付租金，如承租人於其期限內不
    為支付，出租人得終止契約；承租人於租賃關係終止後，應
    返還租賃物；所有人對於無權占有或侵奪其所有物者，得請
    求返還之，民法第421條第1項、第440條第1項、第455條前
    段、第767條第1項前段分別定有明文。
　㈡查原告主張：被告於109年2月14日向原告承租原告所有系爭
    房屋，約定租金每個月4,700元，被告自109年3月間起未給
    付租金、電費，經多次催告仍未給付，原告於109年9月29日
    以存證信函催告被告於7日內給付租金，逾期未繳則以該存
    證信函逕為終止租約之意思表示，被告仍占有系爭房屋迄今
    之事實，業據其提出建物登記第二類謄本、通訊軟體Line對
    話紀錄、錄音光碟及譯文、催繳通知照片、存證信函、掛號
    郵件收件回執、郵政存簿儲金簿、照片等件為證(見本院卷
    第19至133頁、第155至179頁、第191至373頁)，被告除辯稱
    其於109年7月23日給付原告109年3月至8月租金41,073元云
    云外，對其承租系爭房屋並占有使用迄今之事實並不爭執，
    堪信原告之主張為真實。被告雖辯稱：被告於109年7月23日
    給付原告109年3月至8月租金41,073元云云，然觀諸被告提
    出之通訊軟體Line對話紀錄，僅顯示被告曾於109年3月、5
    月間向彭維華詢問帳號(見本院卷第409 至425頁)，不足以
    證明被告曾於109年7月23日給付原告109年3月至8月之租金
    ，被告復未就其所辯曾於109年7月23日給付原告109年3月至
    8月租金，或於何時曾以何方式對原告為任何清償行為等有
    利於己之事實，另行確切舉證證明以實其說，自難認被告曾
    清償109年3月起之系爭房屋租金，堪認被告確實積欠原告自
    109年3月起之系爭房屋租金未付，原告已合法通知被告終止
    租賃契約。是原告依所有物返還請求權，請求被告將系爭房
    屋騰空遷讓返還原告，洵屬有據。
四、從而，原告依民法第767條第1項前段之規定，請求被告騰空
    遷讓返還系爭房屋，為有理由，應予准許。　
五、本件為判決之基礎已臻明確，兩造其餘主張、陳述並所提證
    據，經審酌後，認均與本件之結論無礙，爰不再一一論述，
    附此敘明。　　
六、結論：原告之訴為有理由，依民事訴訟法第78條，判決如主
    文。
七、本件訴訟費用額，依後附計算書確定如主文第2項所示金額
    。
中　　華　　民　　國　　110 　年　　12　　月　　7 　　日
                  臺灣臺北地方法院民事庭
                                      法　官　羅富美
計算書：
項　　　　目             金　額（新臺幣）　　備　　註
第一審裁判費   　 　　   8,150元
合　　　　計　　　       8,150元
以上判決正本係照原本作成。
如不服本判決，應於判決送達後20日內向本庭（臺北市重慶南路
1段126巷1號）提出上訴狀（須按他造當事人之人數附繕本）。
中　　華　　民　　國　　110 　年　　12　　月　　7 　　日
                    　                書記官　陳鳳瀴